臺灣高等法院刑事裁定
111年度抗字第1511號
抗  告  人
即  被  告  謝諒獲


上列抗告人因聲請付與卷證影本等案件，不服中華民國111年6月
9日臺灣臺北地方法院111年度聲字第905號裁定，提起抗告，本
院裁定如下：
    主  文
抗告駁回。
    理  由
一、原裁定意旨略以：抗告人謝諒獲因誣告案件，前經原審法院
    以86年度訴字第2437號判決判處應執行有期徒刑3年6月，嗣
    經本院以91年度上訴字第2814號撤銷原判決，改判處有期徒
    刑8月，迭經最高法院三度撤銷發回，始經最高法院於102年
    9月4日以102年度台上字第3577號判決駁回上訴而無罪確定
    （下稱本案）。抗告人聲請付與本案卷宗及證物掃描之電子
    檔（含筆錄、卷宗證物等證據資料），惟抗告人既已獲判無
    罪確定，無因本案聲請再審、非常上訴之需，自無據此聲請
    付與本案之卷宗及證物之必要。至聲請意旨所稱係欲作為在
    國內外對他人提出民刑事訴訟案件之用，因與刑事訴訟法第
    33條第2項規定及司法院釋字第762號解釋旨在保護「於本案
    為被告身分時之訴訟防禦」之目的相違，尚難據以作為准予
    付與本案卷證資料之依據。從而，抗告人此部分所請，即無
    從准許。又本案於102年9月4日確定，且非經判處死刑、無
    期徒刑或10年以上有期徒刑之案件，則抗告人遲至111年4月
    22日聲請交付本案法庭錄音光碟，已逾法院組織法第90條之
    1第1項規定之6月期限，是其此部分之聲請，亦於法不合。
    另律師懲戒係由律師懲戒委員會進行審議，則抗告人聲請調
    閱87年度律懲字第3號之檔案，應向律師懲戒委員會為之，
    乃抗告人向原審法院聲請調閱律師懲戒卷宗資料，容有未洽
    。是本件聲請，均屬無據，應予駁回。
二、抗告意旨略以：抗告人曾有多件另案經法院准予付與卷宗及
    證物掃描之電子檔，且抗告人確有此聲請權利云云。
三、按被告於審判中得預納費用請求付與卷宗及證物之影本。但
    卷宗及證物之內容與被告被訴事實無關或足以妨害另案之偵
    查，或涉及當事人或第三人之隱私或業務秘密者，法院得限
    制之。被告於審判中經法院許可者，得在確保卷宗及證物安
    全之前提下檢閱之。但有前項但書情形，或非屬其有效行使
    防禦權之必要者，法院得限制之。刑事訴訟法第33條第2、3
    項定有明文。又當事人及依法得聲請閱覽卷宗之人，因主張
    或維護其法律上利益，得於開庭翌日起至裁判確定後六個月
    內，繳納費用聲請法院許可交付法庭錄音或錄影內容。但經
    判處死刑、無期徒刑或十年以上有期徒刑之案件，得於裁判
    確定後二年內聲請，法院組織法第90條之1亦定有明文。
四、經查，本案既經最高法院於102年9月4日以102年度台上字第
    3577號判決駁回上訴而無罪確定，並經臺灣臺北地方檢察署
    檢察官以無罪報結，則原審法院之於本案訴訟關係業已消滅
    ，相關訴訟卷宗、證物亦與訴訟防禦權之行使無關，且抗告
    人既已獲判無罪確定，並無因該案聲請再審、非常上訴之需
    求，亦無刑事附帶民事訴訟案件繫屬法院中，自無依據此聲
    請付與本案之卷宗及證物之必要，況抗告人聲請付與本案卷
    證資料，係作為對他人於他案提告之用，與刑事訴訟法第33
    條第2項規定及司法院第762號解釋之目的相違。又本案非經
    判處死刑、無期徒刑或10年以上有期徒刑案件，抗告人遲至
    111年4月22日具狀聲請交付本案法庭錄音光碟，確實顯然逾
    越上述規定期限，於法不合，無從准許。另律師懲戒係由律
    師懲戒委員會審議，抗告人欲調閱律師懲戒卷宗，即應向律
    師懲戒委員會為之，則抗告人向原審聲請調閱87年度律懲字
    第3號之卷宗，亦有未洽。是原裁定以本件聲請均屬無據，
    而予駁回，尚無不合。至法院是否准予付與案件卷宗及證物
    、許可交付法庭錄音或錄影內容，均係法院視個案認定之結
    果，並無相互拘束之效力，亦無從比附援引。是抗告意旨執
    此指摘原裁定不當，為無理由，應予駁回。㈡㈢㈣㈤
五、應依刑事訴訟法第412條，裁定如主文。
中　　華　　民　　國　　111 　年　　10　　月　　20　　日
　　　　　　　　　刑事第八庭　審判長法　官  陳世宗
　　　　　　　　　　　　　　　　　  法　官  呂寧莉
　　　　　　　　　　　　　　　　　  法　官  林呈樵
以上正本證明與原本無異。
不得再抗告。
                                    書記官  謝雪紅
中　　華　　民　　國　　111 　年　　10　　月　　20　　日